最　高　行　政　法　院　判　決
　　　　　　　　　　　　　94年度判字第00238號
上　訴　人　三東建設股份有限公司
　　　　　　　　　　（送達代收人 林泰生
代　表　人　甲○○
被 上訴 人　財政部臺灣省北區國稅局
　　　　　　　　　　（原為臺北縣政府稅捐稽徵處承辦）
代　表　人　許虞哲
　　　　　　　　　　（送達代收人黃金瓶
上列當事人間因營業稅事件，上訴人對於中華民國93年10月14日
臺北高等行政法院93年度訴字第675號判決，提起上訴，本院判
決如下：
    主  文
上訴駁回。
上訴審訴訟費用由上訴人負擔。
    理  由
壹、本件上訴人上訴主張：查上訴人與欣耀營造有限公司（下稱
    欣耀公司），於民國（下同）83年2月至6月間，因建築房屋
    而予以欣耀公司承包工程交易總工程款項為新臺幣（下同）
    6,950,000元，且欣耀公司開立承包工程之銷項發票給上訴
    人，而上訴人給付欣耀公司加值稅5%的稅款，為347,500元
    ，給予欣耀公司代徵繳稅，而上訴人執該銷項發票，作為進
    項發票扣抵稅額，且依法申報。惟被上訴人並無明確事證，
    竟以上訴人未取得合法憑證，而逕對上訴人處以違章處分，
    罰鍰為347,500元，實難認合法。又欣耀公司內部員工多寡
    或經營方式如何，並不能證明與上訴人本件之生意交易為非
    法行為。次查欣耀公司經法務部調查局東部地區機動工作組
    （下稱調查局東機組）依出借牌照、偽造文書，移送法辦，
    後經臺灣臺北地方法院86年度訴字第285號，及臺灣高等法
    院90年度上訴字第514號，判決確定無罪在案。再者，一般
    的商業經營目的，均以合法賺錢最大盈餘為其最大之營業目
    的，所以任何交易行為必須銷項收入大於進項支出的順差，
    始有營利盈餘可言，因此被上訴人如此認定欣耀公司營收顯
    與常情不符，且憑空臆測上訴人為無實質交易，似嫌武斷，
    爰請鈞院能傳訊欣耀公司與被上訴人及上訴人三方針對本件
    對質，以釐清事實真相，並請判決廢棄原判決。
貳、被上訴人未提出答辯狀。
參、原審斟酌全辯論意旨及調查證據之結果，以：查上訴人於83
    年2月至6月間建築房屋，取具欣耀公司開立之統一發票五紙
    銷售額共計6,950,000元為進項憑證，申報扣抵稅銷項稅額
    共計347,500元等情，並有臺北縣政府工務局建造執照、臺
    北縣政府工務局使用執照、統一發票、專案申請調檔統一發
    票查核清單附於原處分卷可稽，堪信為真實。次查依原處分
    卷所附之欣耀公司負責人王興發於85年2月13日於調查局東
    機組之調查筆錄、同卷所附之該公司員工林雅玲於85年1月
    30日於調查局東機組之調查筆錄及同卷所附該公司員工林惠
    玲於85年2月29日於調查局東機組之調查筆錄，其陳述內均
    大致相同，因此欣耀公司非實際從事營造業者之事實，堪以
    認定。又自資金流程觀察，依原處分機關向臺灣中小企業銀
    行南三重分行調取之上訴人第00000000000號帳戶所示，上
    訴人固分別於83年2月4日轉帳520,000元、於同年月18日轉
    帳500,000元、於同年月26日轉帳100,000元、於同年3月21
    日轉帳260,000元、於同年3月30日轉帳265,125元、於同年5
    月5日轉帳800,000元、於同年5月27日轉帳250,000元、於同
    年5月30日轉帳262,625元，合計轉帳金額為2,957,750元，
    此有臺灣中小企業銀行南三重分行86年11月28日86南重字第
    00303號函及所附存款客戶異動資料附於原處分卷可參，惟
    查上開異動資料並未有轉帳予何人之記載，難遽信其係轉帳
    予欣耀公司。且縱暫認以上均係轉帳予欣耀公司，惟其總額
    亦僅2,957,750元，遠不及如原判決附表所示統一發票之銷
    售額加上營業稅之6,950,000元，再依原判決附表所示之各
    紙發票開立日期、銷售額及稅額分別以觀，亦與上開轉帳之
    金額無法勾稽。雖上訴人另提出簽收回條13紙及聯邦銀行三
    重分行第00000000000之2號帳戶存摺首頁附於原處分卷為證
    ，而上開簽收回條其中8紙係記載收到前揭8筆轉帳外，另3
    紙分別記載於83年2月28日收到上訴人現金支出126,086元、
    於同年4月5日收到上訴人現金支出291,808元及於同年6月10
    日收到上訴人現金支出52,171元，餘2紙則記載於同年8月16
    日收到自前揭聯邦銀行帳戶轉帳之1,979,685元及1,890,000
    元，經查上開簽收回條所示之金額固高過系爭統一發票之總
    額，然查依上開聯邦銀行存摺首頁所示，僅有1筆轉帳支出
    ，非上訴人所主張之2筆，且該筆轉帳金額高達30,000,326
    元，亦非上訴人所主張之二者合計3,869,685元，顯不足採
    信；再自系爭5紙統一發票所蓋之專用章，僅原判決附表編
    號一所示之發票其負責人係劉耀薰外，編號二至五所示之發
    票其負責人則係王興發，復對照前揭王興發所陳述劉耀薰不
    願再擔任欣耀公司登記負責人，其於83年初擔任該公司登記
    負責人等語以觀，劉耀薰既自8年3月間起已非欣耀公司之代
    表人，而由王興發繼任，則何以83年3月以後之簽收回條與
    同年2月未變更負責人以前之簽收回條，均同由劉耀薰以代
    表人之身分簽收？又何以現金支出之金額有高達29萬餘元？
    以上均與常情不符，上開簽收回條顯係臨訟製作，不足採信
    。至王興發及吳麗惠等三姊妹等經臺灣臺北地方法院檢察署
    檢察官以涉犯刑法第214條、第215條、第216條、商業會計
    法第71條第1款、稅捐稽徵法第44條、第43條等罪起訴一案
    ，雖分別經臺灣臺北地方法院86年訴字第285號刑事判決及
    臺灣高等法院90年度上訴字第514號刑事判決無罪，惟查上
    開臺灣臺北地方法院及臺灣高等法院判決該案被告等均無罪
    之理由係謂欣耀公司等既同意以其名義承包工程，依民法之
    規定，對外即應負承攬人之責任，不構成偽造文書罪責，又
    欣耀公司等開立發票，既有繳交營業稅，不構成違反商業會
    計法及稅捐稽徵法之犯行等由，而為該案被告等無罪之判決
    ，並未認定欣耀公司確有實際承包工程，此有上開判決書附
    於原處分卷可參，是自不足據以認定欣耀公司所開立之發票
    ，即屬實際交易而簽發，仍應以上訴人與欣耀公司間實際有
    無交易之事實作為認定上訴人有無本件違章行為之標準。何
    況臺灣高等法院90年度上訴字第514號判決經最高法院92年
    度臺上字第5444號判決廢棄發回更審中，亦有該判決書附卷
    可證，是上開無罪判決，並不影響本件上訴人於83年間建築
    房屋，未依規定取得實際銷貨人開立之憑證，而取得無承造
    事實，出借牌照之欣耀公司開立之統一發票5紙事實之認定
    。綜上所述，上訴人之主張，尚非可採，原處分依行為時營
    業稅法第19條第1項第1款、稅捐稽徵法第44條之規定，復依
    財政部83年7月9日臺財稅第831601371號函釋等規定，核定
    按銷售額6,950,000元補徵上訴人營業稅347,500元，並按未
    取得合法進項憑證，經查明認定之總額6,950,000元，處5%
    罰鍰347,500元，認事用法，並無違誤，訴願決定及再訴願
    決定，遞予維持，亦無不合，乃判決駁回上訴人在原審之訴
    。
肆、本院查：（一）按「營業人當期銷項稅額，扣減進項稅額後
    之餘額，為當期應納或溢付營業稅額。．．．進項稅額，指
    營業人購買貨物或勞務時，依規定支付之營業稅額。」、「
    營業人左列進項稅額，不得扣抵銷項稅額：一、購進之貨物
    或勞務未依規定取得並保存第33條所列之憑證者。」、「營
    業人以進項稅額扣抵銷項稅額者，應具有載明其名稱、地址
    及統一編號之左列憑證：一、購進貨物或勞務時，所取得載
    有營業稅額之統一發票。」分別為行為時營業稅法第15條第
    1項、第3項、第19條第1項第1款、第33條第1款所明定。又
    按「營利事業依法規定應給與他人憑證而未給與，應自他人
    取得憑證而未取得，或應保存憑證而未保存者，應就其未給
    與憑證、未取得憑證或未保存憑證，經查明認定之總額，處
    百分之五罰鍰。」為稅捐稽徵法第44條所明定。本件上訴人
    於83年2月至6月間建築房屋，涉嫌取得非實際交易對象欣耀
    公司所開立之如原判決附表所示之統一發票5紙作為進項憑
    證申報扣抵銷項稅額，銷售額計6,950,000元，逃漏營業稅
    347,500元，案經調查局東機組查獲，以欣耀公司為無銷貨
    事實專以出借牌照、收取借牌費為業，並無實際承包工程，
    乃移臺北縣政府稅捐稽徵處審理違章成立，以86年9月15日
    86北縣稅法裁字第13330號處分書處以補徵營業稅347,500元
    ，並以上訴人未合法取得憑證，按查明認定之總額依稅捐稽
    徵法第44條規定裁處5%罰鍰347,500元。上訴人不服，申請
    復查，遭臺北縣政府稅捐稽徵處復查決定駁回，上訴人復提
    訴願，亦遭臺灣省政府訴願決定駁回，上訴人仍有不服，提
    起再訴願，嗣經財政部再訴願決定駁回，乃提起本件行政訴
    訟。原判決關於上訴人取得非實際交易對象之統一發票，作
    為進項憑證，申報扣抵銷項稅額之違章事實，以及上訴人在
    原審之主張如何不足採等事項均已詳為論斷，認本件原處分
    所為核定補徵營業稅及罰鍰處分，認事用法，均無違誤，維
    持原處分及一再訴願決定，而駁回上訴人在原審之訴，其所
    適用之法規與該案應適用之現行法規並無違背，與解釋判例
    ，亦無牴觸，並無所謂原判決有違背法令之情形；又證據之
    取捨與當事人所希冀者不同，致其事實之認定亦異於該當事
    人之主張者，不得謂為原判決有違背法令之情形。（二）、
    上訴人對於業經原判決詳予論述不採之事由再予爭執，核屬
    法律上見解之歧異，要難謂為原判決有違背法令之情形。本
    件上訴論旨，仍執前詞，指摘原判決違誤，求予廢棄，難認
    有理由，應予駁回。又本件無行言詞辯論之必要；另本件上
    訴狀雖列有訴訟代理人林泰生，而其未提出委任狀，誠難認
    其合法委任，但上訴人之代表人已於上訴狀具狀人欄蓋章，
    當無庸再命上訴人補正委任狀之必要，均併予明。
據上論結，本件上訴為無理由，爰依行政訴訟法第255條第1項、
第98條第3項前段，判決如主文。
中    華    民    國    94    年    2     月    17    日
                  第二庭審判長法  官　葉　振　權
                              法  官  黃  淑  玲
                              法  官　劉　鑫　楨
                              法  官　吳　明　鴻
                              法  官　梁　松　雄
以  上  正  本  證  明  與  原  本  無  異
中    華    民    國    94    年    2    月    17     日
　　　　　　　　　　　　　　　書記官　陳　盛　信
